【裁判字號】    97,聲再,153
【裁判日期】    970926
【裁判案由】    聲請再審
【裁判全文】
臺灣高等法院臺中分院刑事裁定         97年度聲再字第153號
再審聲請人
即受判決人  甲○○
上列聲請人因誣告案件，對於本院85年上更(一)字第57號中華民國
85年8月13日第二審確定判決（第一審案號：臺灣臺中地方法院
84年度自字第328號），聲請再審，本院裁定如下：
    主    文
再審之聲請駁回。
    理    由
一、聲請意旨略以：原確定判決理由第2頁反面中段係採80年偵
    字第12007號不起訴處分書為證據，以訴外人劉景儒係再審
    聲請人即受判決人甲○○（以下稱為「聲請人」）之前手，
    認定聲請人犯刑法第169條第1項之罪，判處聲請人有期徒刑
    2年。惟查，80年偵字第12007號案件之告訴代理人為朱子芬
    律師，身分證統一編號：Ｚ000000000號，住台中市居○街17
    號3樓，其身分證統一編號不合邏輯，亦查無朱子芬之戶籍
    資料，有臺中市西區戶政事務所96年9月5日中市西戶字第09
    60004324號函可資證明。由此足證所謂朱子芬律師係非生存
    中之人，鈞院85年度上更(一)字第57號判決採用非生存中之人
    主張之事項為證據，判處聲請人誣告罪刑，該判決徒具形式
    ，依法不發生判決之效力，最高法院97年8月7日97年度台抗
    字第585號（聲請意旨誤載為97年「台上」字第585號）裁定
    駁回理由未及於此，聲請人自不受刑事訴訟法第434條第2項
    之限制，茲依據同法第420條第1項第6款規定聲請再審，請
    撤銷原確定判決，准予開始再審等語。
二、按法院認為無再審理由者，應以裁定駁回之。經前項裁定後
    ，不得更以同一原因聲請再審，刑事訴訟法第434條定有明
    文。經查，聲請人以原確定判決採用朱子芬律師主張之事項
    為證據，判處聲請人誣告罪刑，最高法院97年8月7日97年度
    台抗字第585號裁定駁回理由未及於此，聲請人應不受刑事
    訴訟法第434條第2項之限制，爰依據同法第420條第1項第6
    款規定聲請再審等語，惟朱子芬係聲請人於原確定判決法院
    審理時，聲請傳喚欲證明其合法受讓信愛托兒所之證人，惟
    此項調查證據之聲請，經原確定判決法院認定朱子芬並未於
    83年4月28日下午2時40分臺灣臺中地方法院83年度執字第14
    12號強制執行事件執行期日到達現場，並非知悉執行情形之
    人，應不知聲請人於當日之陳述，並無傳喚之必要，乃未傳
    喚到庭作證，因而並無引用朱子芬之證言作為聲請人有罪判
    決之依據，且聲請人先後曾以上揭同一原因聲請再審，經本
    院認其聲請理由與刑事訴訟法第420條第1項各款所定情形，
    無一相符，認無再審理由，予以駁回，聲請人不服，分別向
    最高法院提起抗告，均經最高法院駁回其抗告，有本院92年
    6月20日92年度聲再字第35號、93年6月24日93年度抗更字第
    5號、94年2月27日94年度聲再字第249號、95年7月13日95年
    度聲再字第43號、96年11月15日96年度聲再字第195號、97
    年6月18日97年度聲再字第44號裁定、最高法院92年7月31日
    92年度台抗字第327號、93年8月5日93年度台抗字第345號、
    95年9月21日95年度台抗字第413號裁定在卷為憑，而最高法
    院97年8月7日97年度台抗字第585號裁定亦因聲請人復以上
    揭同一原因聲請再審，非法之所許，而撤銷本院97年度聲再
    字第44號裁定，並駁回再審之聲請，另本院92年度聲再字第
    214號裁定亦認聲請人以上揭同一原因聲請再審，非法之所
    許，而駁回再審之聲請，聲請人不服，向最高法院提起抗告
    ，最高法院以92年9月25日92年度台抗字第396號裁定駁回其
    抗告，有上揭刑事裁定書在卷為憑，並經本院查核屬實，聲
    請人復以同一原因聲請再審，其聲請再審之程序顯屬違背規
    定，應予駁回，是聲請人提出臺中市西區戶政事務所96年9
    月5日中市西戶字第0960004324號函、臺灣臺中地方法院檢
    察署80年度偵字第12007號不起訴處分書，均與本案無涉，
    亦不合刑事訴訟法第420條第1項第6款所謂「發現確實之新
    證據」之再審要件。綜上所述，聲請人復以同一原因聲請再
    審，違反刑事訴訟法第434第2項之規定，其再審之聲請不合
    法，應予駁回。
三、據上論斷，應依刑事訴訟法第433條，裁定如主文。
中    華    民    國    97    年    9     月    26    日
            刑事第十一庭  審判長法  官  陳  朱  貴
                                法  官  郭  同  奇
                                法  官  胡  文  傑
上列正本證明與原本無異。
如不服本裁定，應於裁定送達後五日內向本院提出抗告狀。
                                書記官  蔡  嘉   萍
中    華    民    國    97    年    9    月     26   日


司法院資訊處製作；財團法人民間司法改革基金會備份。
